【裁判字號】    96,訴,3621
【裁判日期】    970225
【裁判案由】    商標評定
【裁判全文】
臺北高等行政法院裁定
                                     96年度訴字第03621號
原      告  振吉電化廠股份有限公司
代  表  人  甲○○
訴訟代理人  劉法正  律師
            楊祺雄  律師 （兼送達代收人）
被      告  經濟部智慧財產局
代  表  人  王美花（局長）
參  加  人  電光企業股份有限公司
代  表  人  乙○○
上列原告與被告間因商標評定事件，應命參加人獨立參加訴訟，
本院裁定如下：
    主  文
電光企業股份有限公司應獨立參加本件被告之訴訟。
    理  由
一、按行政法院認為撤銷訴訟之結果，第三人之權利或法律上利
    益將受損害者，得依職權命其獨立參加訴訟，行政訴訟法第
    42條第1項定有明文。
二、緣原告前於民國（下同）90年3 月1 日以「TENCO 及圖（彩
    ）」作為其註冊第10880 號「電光牌及圖（紅色）」商標之
    聯合商標，指定使用於當時商標法施行細則第49條所定商品
    及服務分類表第11類之之爐台，流理台，調理台，洗滌槽，
    電壺，電碗，電火鍋，電扇，電鍋，電冰箱，烘碗機、電熱
    水瓶、浴缸、小便池、小便斗、馬桶座、馬桶蓋、抽水馬桶
    、馬桶水箱、盥洗台、洗手台、淋浴沖水器、電話式蓮蓬頭
    、附沖洗之馬桶座，附烘乾裝置馬桶座、淋浴間用消毒劑散
    發器、流動廁所（已設衛生器具）、浴室隔板、盥洗室用烘
    手機、水龍頭、落水頭、濾水頭、雙口龍頭、水箱零件、水
    龍頭過濾器、飲水機、濾水器、開飲機、純水器、熱水器、
    電熱水器、太陽能熱水器、瓦斯爐、排油煙機、電磁爐、除
    濕機、冷氣機、電子空氣芳香器、電暖爐、蒸氣浴機、三溫
    暖機等商品，向被告申請註冊，經被告核准列為註冊第9973
    98號聯合商標。嗣參加人於92年8 月26日以該註冊商標有違
    註冊時商標法第37條第12、13、14款之規定，對之申請評定
    。適逢92年11月28日現行商標法修正公布施行，系爭商標依
    法視為獨立之註冊商標。復依現行商標法第91條第1 項規定
    ：本法修正施行前，已申請或提請評定，尚未評決之評定案
    件，以本法修正施行前及本法修正施行後之規定均為違法事
    由為限，始撤銷其註冊；其程序依修正後之規定辦理。本件
    原申請評定主張之條款業經修正為商標法第23條第1 項第13
    、14款。案經被告審查，認註冊第997398號商標有違修正前
    商標法第37條第12款及現行商標法第23條第1 項第13款之規
    定，乃於95年8 月30日中台評字第920333商標評定書為「第
    997398號『TENCO 及圖（彩）』商標（原聯合商標）之註冊
    應予撤銷」之處分。原告除於95年9 月28日就註冊第997398
    號商標所指定使用之商品向被告申請分割商標權外，並於95
    年10月2 日經由被告向經濟部提起訴願。而被告於95年11月
    6 日以（95）智商0269字第09580479910 號函核准註冊第99
    7398號商標分割為註冊第0000000 號及註冊第0000000 號商
    標（以下簡稱系爭商標）；復經經濟部審議，略認被告中台
    評字第920333號商標評定書就分割後之註冊第0000000 號商
    標與據以評定之註冊第545495號等商標指定使用之商品是否
    構成類似乙節未予審查，所為之處分自難謂妥適，爰以96年
    1 月18日經訴字第09606060700 號訴願決定書為「原處分撤
    銷，由原處分機關另為適法之處分」之決定。被告依照前揭
    訴願決定書意旨，先以96年2 月13日（96）慧商0800字第09
    690167050 號函通知原告應於文到30日內聲明是否就前揭分
    割後之商標續行評定（原告於96年3 月3 日回函同意續行評
    定），並以96年6 月13日中台評字第960085號商標評定書，
    為系爭註冊第0000000 號「TENCO 及圖（彩）」商標之註冊
    應予撤銷之處分。原告不服，提起訴願，旋遭駁回，遂提起
    本件行政訴訟。本院認本件訴訟之結果，參加人之權利或法
    律上利益有可能受損害，而有使參加人獨立參加訴訟之必要
    ，爰依首揭法條，裁定如主文。
中    華    民    國    97    年     2    月   25     日
                   臺北高等行政法院第七庭
                             審判長法  官  李得灶
                                   法  官  黃秋鴻
                                   法  官  林玫君
上為正本係照原本作成。
不得聲明不服。
中    華    民    國    97    年     2    月   25     日
                                   書記官  蔡逸萱


司法院資訊處製作；財團法人民間司法改革基金會備份。
